【裁判字號】    97,勞簡上,3
【裁判日期】    971016
【裁判案由】    給付職災補償金
【裁判全文】
臺灣士林地方法院民事判決             97年度勞簡上字第3號
上  訴  人  甲○○
被 上訴 人  千翔保全股份有限公司
法定代理人  丙○○
訴訟代理人  乙○○
上列當事人間給付職災補償金事件，上訴人對於中華民國96年12
月3 日本院內湖簡易庭96年度湖勞簡字第29號第一審判決提起上
訴，本院於民國97年10月2 日言詞辯論終結，判決如下：
    主  文
上訴駁回。
第二審訴訟費用新臺幣仟壹佰伍拾元由上訴人負擔。
    事實及理由
壹、程序部分：本件上訴人未於言詞辯論期日到場，核無民事訴
    訟法第386 條各款所列情形，爰依被上訴人之聲請，由其一
    造辯論而為判決。
貳、實體部分：
一、上訴人於原審起訴主張：上訴人前任職於被上訴人公司擔任
    保全人員，民國94年6 月25日上午6 時30分許，上訴人騎乘
    機車上班途中，行經臺北市○○路口，與第三人孟家裕所駕
    駛車牌號碼2T-6479 號自用小客車相撞（下稱系爭事故），
    致上訴人受有左側遠端脛骨骨折、左側腓骨骨折、頸椎損傷
    等傷害，並因此自94年6 月25日起至95年7 月14日止（共計
    385 日）無法工作，上訴人受此職業傷害後，向被上訴人辦
    理請假手續，亦經被上訴人准許，依勞動基準法第59條第2
    款規定，被上訴人就上訴人不能工作期間之工資損失，自應
    予以補償。上訴人之原領工資為每日新臺幣（下同）837 元
    ，據此計算被上訴人應補償上訴人之原領工資數額為32萬2,
    245 元（837 元x 385 日=322,245），扣除上訴人已自勞工
    保險局（下稱勞保局）請領之職業傷病給付8 萬5,058 元，
    被上訴人尚應給付23萬7,187 元，然被上訴人僅給付4 萬零
    607 元，其餘19萬6,580 元則未予給付。爰依勞動基準法第
    59條第2 款規定，訴請被上訴人給付職業災害補償金等語。
    並聲明：(一)被上訴人應給付上訴人19萬6,580 元，及自起訴
    狀繕本送達翌日起至清償日止，按週年利率5%計算之利息。
    (二)願供擔保請准宣告假執行。
二、被上訴人則以：上訴人因系爭事故所受左側遠端脛骨骨折、
    左側腓骨骨折等傷害，經勞保局認定自94年6 月28日至94年
    11月16日（計142 日）係因職業傷害而無法工作，依上訴人
    原領工資計算該段期間內之原領工資補償，應為11萬8,854
    元，扣除勞保局已給付之8 萬5,058 元後，被上訴人已補足
    其餘4 萬零607 元；另勞保局將上訴人就診之病歷資料送請
    專業醫生審查結果，認其所受職業傷害自94年11月17日起即
    可痊癒，應可恢復工作，故被上訴人自94年11月17日起即無
    由再給付職業災害工資補償。上訴人之頸椎外傷併第5 、6
    節頸椎椎間盤突出之傷害，係於95年1 月24日方由中國醫藥
    大學附設醫院（下稱中國醫藥學院）門診診斷得知，顯與系
    爭事故無關，故上訴人縱因頸椎傷害無法工作，亦非因職業
    災害致受有工資損失，上訴人請求被上訴人給付自94年11月
    17日至95年7 月14日之工資補償，應無理由等語，資為抗辯
    。並聲明：上訴人之訴駁回。
三、本件原審對上訴人之請求，判決上訴人全部敗訴。上訴人全
    部聲明不服，上訴聲明：(一)原判決廢棄。(二)被上訴人應給付
    上訴人19萬6,580 元，及自起訴狀繕本送達翌日起至清償日
    止，按週年利率5%計算之利息。被上訴人則聲明：駁回上訴
    。
四、兩造不爭執之事實：
  (一)上訴人自94年6 月1 日起至96年4 月30日止，任職於被上訴
    人公司擔任保全人員，每日正常工作時間之薪資為837 元。
  (二)上訴人於上班途中發生系爭事故，並因系爭事故，受有左側
    遠端脛骨骨折、左側腓骨骨折之傷害，共請公傷假385 天，
    並已自勞保局請領職業傷病給付8 萬5,058 元，被上訴人另
    已給付4 萬零607 元。有臺北市政府警察局大安分局交通分
    隊道路交通事故當事人登記聯單、診斷證明書、員工公傷假
    專用請假單等件在卷足憑（原審卷第11頁至第14頁）。
  (三)上訴人因投保南山人壽保險股份有限公司一般意外險，就系
    爭事故所生傷害，業已獲理賠金額32萬5,705 元。
五、本件經兩造整理並簡化後之爭點為（本院卷第124 頁）：
    上訴人自94年11月17日至95年4 月27日未工作，是否因系爭
    事故所致之職業災害？被上訴人是否因上訴人於94年11月17
    日後未工作，而應補償上訴人之原領工資數額？
    1.上訴人所受「左側脛腓骨骨折」之職業災害，於94年11月
      17日後是否已痊癒？
    2.上訴人「頸椎外傷併第5 、6 節頸椎椎間盤突出」之傷害
      ，是否因系爭事故所致之職業災害？
六、茲分述如下：
  (一)上訴人所受「左側脛腓骨骨折」之職業傷害，於94年11月17
    日後應已痊癒。
    勞保局於95年9 月5 日以保給傷字第09560634560 號函回覆
    上訴人，略稱：「經本局洽調台端之病歷資料，送請專科醫
    師審查，據醫理見解：1.唐先生所患『左側遠端脛骨骨折、
    左側腓骨骨折』自94年11月17日起，應可恢復工作，不同意
    予以給付。」等語（原審卷第34頁至第35頁、本院卷第78頁
    至第79頁）；另參酌本院向臺北市立萬芳醫院（委託財團法
    人私立臺北醫學大學辦理）（下稱萬芳醫院）所調得之上訴
    人病歷資料及診斷證明書，堪信上訴人就其「左側脛腓骨骨
    折」之傷害，於94年8 月24日石膏固定，同年8 月31日再次
    石膏固定後，即無任何積極治療（本院卷第69頁、第72頁、
    第73頁），後續均僅針對頸椎不適部分為治療（頸椎外傷部
    分，詳下述），亦堪信上訴人「左側脛腓骨骨折」之傷害，
    於石膏固定2 月餘後之94年11月17日，應可痊癒；再衡諸上
    訴人向南山人壽保險股份有限公司申請保險時，該公司親訪
    上訴人所為之調查報告書亦載明：「直至（94年）10月份逐
    漸脫離柺杖的協助時，原本右肩不適之症狀更加明顯及不舒
    服，胸部也出現僵硬抽搐、左手第二三四指會疼痛延伸至右
    腦頭部且沒什麼反應」等語（本院卷第113 頁），堪信上訴
    人自94年10月以後，其脛腓骨骨折部分已然痊癒，且上訴人
    指述無法工作之理由，咸因頸椎傷害所致，與脛腓骨骨折部
    分顯然無涉。從而勞保局依上訴人之病歷資料，參酌專業醫
    理意見，認上訴人因系爭事故所受之脛腓骨骨折職業災害，
    業於94年11月16日痊癒，而得恢復工作，應有理由。由是，
    上訴人自94年11月17日以後，縱因未工作而受有工資損失，
    亦非因職業傷害所致，不得依勞動基準法第59條第2 款規定
    請求被上訴人給付該段期間之工資補償。
  (二)上訴人所受「頸椎外傷併第5 、6 節頸椎椎間盤突出」之傷
    害，並非系爭事故所致，非屬職業傷害。
    1.上訴人雖指稱其所受「頸椎外傷併第5 、6 節頸椎椎間盤
      突出」傷害亦為系爭事故所致之職業傷害云云，惟查：本
      院向上訴人於系爭事故發生後就診之醫院即萬芳醫院查調
      上訴人之病歷，並詢問該院是否為上訴人進行全身檢查及
      其結果。經該院於97年4 月23日以萬院醫病字第09700027
      90號函覆稱：「病人當時有作全身檢查（含頭部、頸部）
      。結果為左小腿挫傷X-ray 脛腓骨骨折」等語，且上訴人
      於萬芳醫院之病歷紀錄亦顯示確有進行全身檢查，非僅就
      脛骨、腓骨部分為檢查（本院卷第55頁至第60 頁） ，顯
      見萬芳醫院確實於全面檢查、治療後，確認上訴人因系爭
      事故所受傷害僅限於左側脛腓骨骨折，而未提及上訴人有
      何頸椎（脊髓）損傷、頸椎外傷併第5 、6 節頸椎椎間盤
      突出之症狀；且依上開勞保局95年9 月5 日保給傷字第09
      560634560 號函說明第3 段之內容，亦表明：「本案急診
      時並無直接嚴重的頸椎傷害，所患『頸椎外傷併第5 、6
      節頸椎椎間盤突出』與94年6 月25日之事故無關，不得視
      為職業傷病」之意旨（本院卷第79頁）。從而，該部分傷
      害顯非系爭事故所致之職業傷害，上訴人以其受有「頸椎
      外傷併第5 、6 節頸椎椎間盤突出」之傷害而不能工作為
      由，主張被上訴人應負勞動基準法第59條第2 款之工資補
      償責任，顯非有據。
    2.上訴人另主張：萬芳醫院95年2 月8 日之診斷證明書（下
      稱系爭診斷證明書，本院卷第105 頁）所記載上訴人之傷
      病名稱為「頸椎損傷（以下空白）」，並載明「病患於94
      年6 月25日急診就診」等語，可以認定頸椎損傷係系爭事
      故所致云云。惟查：上訴人前開主張，與上揭萬芳醫院97
      年4 月23日萬院醫病字第0970002790號覆函內容有違，已
      難遽採；且上訴人自承開立上揭95年2 月8 日診斷證明書
      之林家瑋醫師，並非於急診時實際診療其傷勢之醫師（本
      院卷第124 頁），觀諸系爭診斷證明書僅載明「頸椎損傷
      」，而絲毫未提及「左側脛腓骨骨折」之傷勢，堪信林家
      瑋醫師係根據上訴人於95年2 月8 日之傷病情形，於系爭
      診斷證明書上呈現「上訴人於95年2 月8 日有頸椎損傷之
      傷害」之事實，另並根據上訴人於萬芳醫院之病歷資料，
      附帶記載「上訴人於94年6 月25日於急診就診」之情，並
      非表彰有何「上訴人於94年6 月25日急診就診時已有頸椎
      損傷之傷害」之事實。從而，上訴人主張依系爭診斷證明
      書即可認定其於94年6 月25日即因系爭事故導致頸椎損傷
      之傷害云云，洵無可取。
七、綜上所述，上訴人自94年11月17日至95年4 月27日未工作，
    並非因系爭事故引發之職業傷害所致。從而，上訴人以其於
    97 年11 月17日以後仍在醫療中不能工作為由，依勞動基準
    法第59條第2 款規定，請求被上訴人補償94年11月17日至95
    年4 月27日之原領工資數額共計19萬6,580 元，及自起訴狀
    繕本送達翌日起至清償日止，按週年利率5%計算之利息，即
    無理由，不應准許，其假執行之聲請亦因訴之駁回而失所附
    麗，應併予駁回。原審為上訴人敗訴之判決，及駁回其假執
    行之聲請，於法並無不合，上訴意旨指摘原判決不當，求予
    廢棄改判，為無理由，其上訴應予駁回。
八、本件第二審訴訟費用確定為3,150 元，依職權命由上訴人負
    擔。
九、本件判決基礎已臻明確，兩造其餘之攻擊防禦方法及訴訟資
    料經本院斟酌後，核與判決不生影響，無一一論述之必要，
    併予敘明。
十、據上論結，本件上訴為無理由，依民事訴訟法第436 條之1
    第3 項、第449 條第1 項、第78條、第87條第1 項、第463
    條、第385條第1項前段，判決如主文。
中    華    民    國    97    年    10    月    16    日
                 民事第二庭   審判長法  官  俞慧君
                                    法  官  李瑜娟
                                    法  官  王怡雯
以上正本證明與原本無異。
本件判決不得上訴。
中    華    民    國    97    年    10    月    17    日
                                    書記官  桂大永


司法院資訊處製作；財團法人民間司法改革基金會備份。
